【裁判字號】    98,交聲,473
【裁判日期】    980331
【裁判案由】    聲明異議
【裁判全文】
臺灣高雄地方法院交通事件裁定         98年度交聲字第473號
原處分機關  交通部公路總局高雄區監理所
異  議  人
即受處分人  甲○○
上列異議人因違反道路交通管理處罰條例案件，對於交通部公路
總局高雄區監理所98年2 月13日所為之處分（原處分：高監自裁
字裁80-NJ0000000號），聲明異議，本院裁定如下：
    主  文
異議駁回。
    理  由
一、原處分意旨略以：異議人即受處分人甲○○於民國97年4 月
    27日11時14分許，駕駛車牌號碼3609-JM 號自用小客車行經
    高雄縣仁武鄉○○路與新庄路有燈光號誌管制之交岔路口時
    闖紅燈，因而觸動感應線圈，經自動照相設備拍照，為警逕
    行舉發，經交通部公路總局高雄區監理所以異議人駕車行經
    有燈光號誌管制之交岔路口闖紅燈為由，依道路交通管理處
    罰條例第53條第1 項、第63條第1 項第3 款之規定，裁處罰
    鍰新臺幣（下同）5,400 元，並記違規點數3 點等語。
二、異議意旨略以：異議人並無收到舉發違反道路交通管理事件
    通知單（異議人誤載為「裁決書」），也沒有看到代領通知
    單，至98年2 月16日始收到由交通部公路總局高雄區監理所
    寄來的裁決書，故有所不服，請求撤銷原處分等語。
三、按汽車駕駛人，行經有燈光號誌管制之交岔路口闖紅燈者，
    處1,800 元以上5,400 元以下罰鍰；又汽車駕駛人，行經有
    燈光號誌管制之交岔路口闖紅燈者，記違規點數3 點，道路
    交通管理處罰條例第53條第1 項、第63條第1 項第3 款分別
    定有明文。再按處理違反道路交通管理事件，有關文書送達
    之程序，依行政程序法之規定，此據違反道路交通管理事件
    統一裁罰標準及處理細則第5 條定有明文，故應依行政程序
    法第72條第1 項前段：「送達，於應受送達人之住居所、事
    務所或營業所為之」定其送達程序。再者，行政程序法第73
    條第1 項規定：「於應送達處所不獲會晤應受送達人時，得
    將文書付與有辨別事理能力之同居人、受僱人或應送達處所
    之接收郵件人員」，第74條第1 項：「送達，不能依前二條
    規定為之者，得將文書寄存送達地之地方自治或警察機關，
    並作送達通知書兩份，一份黏貼於應受送達人住居所、事務
    所、營業所或其就業處所門首，另一份交由鄰居轉交或置於
    該送達處所信箱或其他適當位置，以為送達」、第2 項：「
    前項情形，由郵政機關為送達者，得將文書寄存於送達地之
    郵政機關」復有明文可資參照。另行政機關依行政程序法而
    為文書之送達，專依該法律之規定，且該法並無準用民事訴
    訟法或刑事訴訟法關於寄存送達自寄存之日起10日生效規定
    之規定，是則文書合法寄存送達後，當自寄存之日起即時生
    效，並非於寄存之日起算10日生效，或自受送達人實際領取
    文書之日起生效，附此敘明（最高行政法院97年度裁字第33
    69號裁定意旨參照）。
四、經查：
(一)異議人於前揭時、地，駕駛上開自用小客車，行經有燈光號
    誌管制之交岔路口闖紅燈等情，有高雄縣政府警察局98年2
    月26日高縣警交字第0980073652號函所附高雄縣政府警察局
    97年6 月23日舉發違反道路交通管理事件通知單及異議人闖
    越紅燈之採證照片2 張在卷可稽，堪予認定。
(二)本件異議人於上開時、地違規闖紅燈之行為，經高雄縣政府
    警察局交通警察大隊逕行舉發，嗣查明上開自用小客車車主
    係異議人，舉發機關乃按車籍地址即異議人之戶籍地址高雄
    縣路竹鄉○○村○○路79巷8 之1 號，將舉發違反道路交通
    管理事件通知單送達異議人，然因於應送達處所不獲會晤異
    議人或其同居人、受雇人，乃於94年11月15日辦理寄存送達
    於路竹郵局（鳳山65支局），並做送達通知書兩份，一份黏
    貼於應受送達人住居所、事務所、營業所或其就業處所門首
    ，另一份置於上開受送達處所信箱或其他適當位置，以為送
    達等情，亦有車號查詢汽車車籍結果單、個人基本資料查詢
    結果單、高雄縣政府警察局交通隊送達證書及高雄縣政府警
    察局98年3 月13日高縣警交字第0980010149號函各1 份在卷
    可考，嗣因異議人於寄存送達生效後，仍未於舉發違反道路
    交通管理事件通知單所載之應到日期即97年7 月23日以前繳
    納罰鍰，原處分機關遂於98年2 月13日以高監自裁字裁80-N
    J0000000號裁決書裁處罰鍰5,400 元，並記違規點數3 點。
    準此，本件舉發機關既依前揭行政程序法相關規定，將舉發
    違反道路交通管理事件通知單依寄存送達之方式完成送達程
    序，自生合法送達效力。是異議人徒以其未收到罰單為由，
    請求撤銷原處分機關之上開處分云云，殊屬無據。
五、綜上所述，異議人於上述時、地，駕駛自用小客車行經有燈
    光號誌管制之交岔路口闖紅燈之違規事實堪以認定，則原處
    分機關據此並引用道路交通管理處罰條例第53條第1 項及第
    63條之規定，裁處異議人罰鍰5,400 元，並記違規點數3 點
    ，於法尚稱妥適。至於異議人任意指摘本件原裁決處分有所
    不當，經核並無理由，故應予以駁回。
六、據上論斷，應依道路交通案件處理法第19條，裁定如主文。
中    華    民    國    98    年    3     月    31    日
                           交通法庭  法  官   蔣志宗
以上正本證明與原本無異。
如不服本裁定應於送達後5日內向本院提出抗告狀。
中    華    民    國    98    年    3     月    31    日
                                     書記官   李崑良


司法院資訊處製作；財團法人民間司法改革基金會備份。
